【裁判字號】    97,易,1987
【裁判日期】    980218
【裁判案由】    竊盜等
【裁判全文】
臺灣臺南地方法院刑事判決              97年度易字第1987號
公  訴  人  臺灣臺南地方法院檢察署檢察官
被      告  乙○○
                    住臺南縣.
上列被告因竊盜等案件，經檢察官提起公訴（97年度偵字第1432
3號），而被告於本院審理時，就犯罪事實為有罪之陳述，經本
院裁定以簡式審判程序審理，並判決如下：
    主  文
乙○○攜帶兇器、毀越安全設備竊盜，未遂，累犯，處有期徒刑
柒月。
    事  實
一、乙○○前因詐欺案件，經本院於民國95年5 月30日以95年度
    簡字第776號判決處有期徒刑3月確定，並於96年5 月24日縮
    短刑期執行完畢（就本件構成累犯）。
二、詎乙○○猶不知悔改，基於意圖為自己不法所有之犯意，於
    97年9 月25日2時許，在臺南縣善化鎮○○路677巷11號善化
    鎮納骨塔管理辦公室窗戶外，撿拾客觀上足以為兇器之鐵撬
    1 支，以鐵撬破壞該辦公室之安全設備即鐵窗及鋁窗玻璃，
    而進入辦公室內，並破壞非屬安全設備即辦公室內辦公桌之
    抽屜，足生損害於善化鎮公所，乙○○於著手翻查後，未發
    現值錢物品，並因不勝酒力而睡倒於辦公室內，嗣因觸動保
    全系統而為員警及新光保全人員蔡承科會同納骨塔管理員胡
    榮彬當場查獲，因而竊盜未遂。
三、案經臺南縣警察局善化分局報告臺灣臺南地方法院檢察署檢
    察官偵查起訴。
    理  由
一、本件被告所犯為死刑、無期徒刑、最輕本刑為三年以上有期
    徒刑以外之罪，亦非屬高等法院管轄之第一審案件，其於審
    理程序進行中，就被訴事實為有罪之陳述，經法官告知簡式
    審判程序之旨，並聽取公訴檢察官之意見後，依刑事訴訟法
    第273條之1第1項、第273條之2 等規定，裁定進行簡式審判
    程序，且不受同法第159條第1項、第161條之2、第161 條之
    3、第163條之1及第164條至第170 條所規定證據能力認定及
    調查方式之限制，先予敘明。
二、查上開犯罪事實，業據被告於本院審理時均坦承不諱，核與
    證人胡榮彬、蔡承科於警詢中證述之情節相符，並有贓物認
    領保管單、扣押物品目錄表各1紙、現場照片8張附卷可稽。
    足證被告前開之任意性自白與事實相符，應堪採信。是本件
    事證明確，被告前開犯行，均足以認定。
三、按刑法第321條第1項第3 款之攜帶兇器竊盜罪，係以行為人
    攜帶兇器竊盜為其加重條件，此所謂兇器，其種類並無限制
    ，凡客觀上足對人之生命、身體、安全構成威脅，具有危險
    性之物品均屬之，且祇須行竊時攜帶此種具有危險性之兇器
    為已足，並不以攜帶之初有行兇之意圖為必要，是以螺絲起
    子、鉗子等一般家庭日常工具，只要客觀上足對人之身體、
    生命構成威脅，即屬該款所指之兇器，最高法院79年度臺上
    字第5253號判例意旨可資參照。本件被告乙○○所使用之鐵
    撬，質地堅硬，客觀上具有危險性，足以傷害人之身體及危
    害人之生命，顯具危險性，應認係屬兇器。又刑法第321 條
    第1項第2款之「其他安全設備」，指門扇、牆垣以外，依通
    常觀念足認防盜之一切設備而言，如門鎖、窗戶等（最高法
    院45 年台上字第1443號、55年台上字第547號判例意旨可資
    參照）。準此，為防盜另外裝設之鐵窗、窗戶、公寓式房屋
    分隔客廳與陽臺間之落地鋁玻璃門，自屬「其他安全設備」
    ，又毀壞安全設備而入室行竊，其毀壞行為即為毀損，已結
    合於所犯加重竊盜之罪質中，自不另論毀損罪（最高法院27
    年上字第1887號判例、同院91年台上字第4354號判決意旨參
    照）。經查，被告破壞善化鎮納骨塔管理辦公室之鐵窗及窗
    戶後即翻入該屋內行竊之犯行，揆諸上開說明，應認屬毀越
    其他安全設備而為竊盜犯行。而被告進入納骨塔管理辦公室
    ，著手於竊盜之犯行後，發現並無值錢之物，未取得財物而
    未遂。是核被告所為，係犯刑法第321條第2項、同條第1 項
    第2款、第3款之毀越安全設備、攜帶兇器竊盜未遂；又其損
    壞辦公桌抽屜之行為，足以生損害於善化鎮公所，另構成刑
    法第354 條之毀損罪。被告所犯上開二罪，其主觀上係出於
    入室行竊的意思決定，此一意思決定自被告搜尋財物始，直
    至觸動保全系統而被查獲止，時間上延續不間斷，且被告行
    為之初可預見其在達到犯罪目的的過程中所可能存在的輕微
    障礙，例如
    本件之上鎖的抽屜，因此排除此類輕微障礙的主觀意思亦可
    評價為被告單一行為決意的一部，又就此一決定延續下所為
    之外觀動作即竊盜、破壞辦公室抽屜之動作而言，其數個身
    體舉動在時空上密接，自社會通念而言，均可認為是一個行
    為，因此被告上開行為應綜合評價為一行為，屬一行為侵害
    數法益觸犯數罪名即加重竊盜未遂罪與毀損罪之想像競合犯
    ，應從一重即加重竊盜未遂罪處斷。
四、被告前有如事實欄一所載之罪刑及執行紀錄，於96年5 月24
    日執行完畢，此有台灣高等法院被告前案紀錄表1 份在卷可
    稽，其於有期徒刑執行完畢後，5 年內故意再犯本件有期徒
    刑以上之罪，依刑法第47條第1 項之規定，為累犯，應加重
    其刑；又被告業已著手行竊，惟未取得財物，為未遂犯，爰
    依刑法第25條第2 項之規定，減輕其刑。被告之行為同時有
    加重及減輕之情形，應先加後減之。茲審酌被告前有多次竊
    盜前科，仍不知悔改，及其犯罪之動機、目的、手段，然念
    及其犯後坦承犯行，態度尚稱良好等一切情狀，量處如主文
    所示之刑，以資懲儆。
五、據上論斷，應依刑事訴訟法第273條之1第1項、第299條第1
    項前段，刑法第321條第2項、第1項第2、3款、第354條、第
    25條第2項、第55條、第47條第1項，刑法施行法第1條之1，
    判決如主文。
本案經檢察官甲○○到庭執行職務。
中    華    民    國    98    年    2     月    18    日
                  刑事第二庭    法  官  蘇義洲
以上正本證明與原本無異。
如不服本判決，應於收受本判決後10日內，向本院提出上訴書狀
，並應敘述具體理由。如未敘述上訴理由者，應於上訴期間屆滿
後20日內向本院補提理由書狀（均須按他造當事人之人數附繕本
）「切勿逕送上級法院」。
                                書記官  張宜柔
中    華    民    國    98    年    2     月    18    日
附錄本件論罪科刑法條：
中華民國刑法第321條第1項
犯竊盜罪而有左列情形之一者，處 6 月以上、 5 年以下有期徒
刑：
一  於夜間侵入住宅或有人居住之建築物、船艦或隱匿其內而犯
    之者。
二  毀越門扇、牆垣或其他安全設備而犯之者。
三  攜帶兇器而犯之者。
四  結夥三人以上而犯之者。
五  乘火災、水災或其他災害之際而犯之者。
六  在車站或埠頭而犯之者。


司法院資訊處製作；財團法人民間司法改革基金會備份。
